臺灣桃園地方法院民事裁定            100年度家聲字第563號
聲  請  人  行政院國軍退除役官兵輔導委員會桃園縣榮民服務
            處
法定代理人  張占奎
被  繼承人  何芳春（亡）
上列聲請人聲請變賣遺產事件，本院裁定如下：
    主  文
准許聲請人變賣被繼承人何芳春所有如附表所示之不動產。
聲請程序費用由被繼承人何芳春之遺產負擔。
    理  由
一、本件聲請意旨略以：被繼承人何芳春（男；民國○ 年○ 月○○
    日生；生前國民身分證統一編號：Ｚ000000000號）為國軍退
    除役官兵，於民國99年7 月3 日死亡，遺有如附表所示之不
    動產，被繼承人在台並無民法第1138條所列各順序之繼承人
    ，聲請人依法為其遺產管理人，並經鈞院以99年度家催字第
    251 號裁定公示催告在案。現已有大陸地區人民何流妹前來
    表示繼承，為移交遺產給大陸地區繼承人之必要，請准聲請
    人依行政院國軍退除役官兵輔導委員會不動產標售作業規定
    變賣被繼承人之不動產等語。
二、按「被繼承人在台灣地區之遺產，由大陸地區人民依法繼承
    者，其所得財產總額，每人不得逾2 百萬元」（第1 項前段
    ）、「第1 項遺產中，有以不動產為標的者，應將大陸地區
    繼承人之繼承權利折算為價額」（第4 項前段）；次按遺產
    管理人為清償債權，或交付遺贈物之必要，經親屬會議之同
    意得變賣遺產（第1179條第2 項）；又親屬會議不能召開或
    召開有困難時，依法應經親屬會議處理之事項，由有召集權
    人聲請法院處理之（第1132條第2 項）；末按「遺產管理人
    為清償債權、交付遺贈物或移交遺產給大陸地區繼承人，有
    變賣遺產之必要者，應聲請法院許可後辦理」（第8 條之 1
    第1 項），台灣地區與大陸地區人民關係條例第67條第1 項
    前段、第4 項前段、民法第1179條第2 項、第1132條第2 項
    、退除役官兵死亡無人繼承遺產管理辦法第8 條之1 第1 項
    分別定有明文。
三、聲請人主張之上揭事實，業其提出之被繼承人除戶戶籍謄本
    、榮民個人資料列印本、土地與建物謄本影本、遺產收支查
    詢作業資料、本院99年度家催字第251 號民事裁定影本、上
    揭公示催告登報資料影本、本院家事法庭函（函知大陸繼承
    人何流妹聲請繼承事件准予備查）影本以及個人資料查詢列
    印表等在卷可證，並經本院依職權調取99年度家催字第251
    號公示催告、100 年度司聲繼字第23號聲請繼承等民事卷宗
    核閱屬實，堪信聲請人之主張為真實。本件被繼承人為退除
    役官兵，其往生後所遺遺產中有如附表所示之不動產，因被
    繼承人在台無其他繼承人，經核該不動產即非台灣地區與大
    陸地區人民關係條例第67條第4 項但書所定為被繼承人之台
    灣繼承人所賴以居住而不得主張繼承之標的，是大陸地區之
    繼承人自得就之主張繼承，本件既已有大陸地區繼承人何流
    妹聲請繼承，依法自應將其繼承權利折算為價額後為遺產之
    交付。綜上所述，本件被繼承人所有如附表所示之遺產既應
    為移交大陸地區繼承人而有變賣之必要，揆諸上揭規定，聲
    請人聲請變賣該不動產，依法自應予以許可。
四、依非訟事件法第157 條，裁定如主文。
中    華    民    國  100     年    11    月    17    日
                  家事法庭  法  官  許婉芳
以上為正本係照原本作成
如對本裁定抗告須於送達後10日內向本院提出抗告狀，並應繳納
抗告費新台幣1,000元。
中    華    民    國  100     年    11    月    17    日
                            書記官  劉文松
附表：
一、土地：
┌─────────┬───┬────────┬────┐
│  坐          落  │地  目│面積（平方公尺）│權利範圍│
├─────────┼───┼────────┼────┤
│桃園縣八德市○○段│  建  │          77.80 │全部    │
│1349 地號         │      │                │        │          │
└─────────┴───┴────────┴────┘
二、建物：
┌─────────┬───┬────────┬────┐
│建            號  │層  次│面積（平方公尺）│權利範圍│
│                  │      ├───┬────┤        │
│（門 牌 號 碼）   │      │主建物│附屬建物│        │
│                  │      │      │（平台）│        │
├─────────┼───┼───┼────┼────┤
│桃園縣八德市○○段│一層  │50.95 │       0│  全部  │
│303建號           │      │      │        │        │
│（桃園縣八德市興豐│      │      │        │        │
│路1156巷2弄3號）  │      │      │        │        │
├──┬──────┴───┴───┴────┴────┤
│備註│                                                │
│    │                                                │
└──┴────────────────────────┘